臺灣新北地方法院板橋簡易庭民事簡易判決
110年度板簡字第2104號
原      告  許志明  

訴訟代理人  許家鳳  
被      告  李培欽  
訴訟代理人  楊繼堯  
上列當事人間請求侵權行為損害賠償事件，原告提起刑事附帶民
事訴訟(109年度審交附民字第932號)，經本院刑事庭裁定移送審
理，於民國111年11月4日言詞辯論終結，本院判決如下：
    主 文
原告之訴駁回。
訴訟費用由原告負擔。
    事實及理由
一、原告主張:被告於民國109年2月1日11時30分許，駕駛車牌號
    碼000-000號車(下稱本件A車)，沿新北市鶯歌區龍三路往鳳
    一路方向行駛，於同日11時39分許，行經龍三路與鳳一路交
    岔路口時，本應注意車輛行至無號誌之交岔路口時，支線道
    車應暫停讓幹線道車先行，且轉彎車應讓直行車先行，而依
    當時天候晴、日間自然光線、柏油路面乾燥、無缺陷、無障
    礙物、視距良好，並無不能注意之情事，竟未禮讓由原告所
    騎乘、搭載訴外人黎秀蓮沿鳳一路由東往西方向直行之車牌
    號碼000-000號普通重型機車(下稱本件機車)先直行，貿然
    左轉鳳一路，致兩車發生擦撞，使原告、黎秀蓮人車倒地(
    下稱本件車禍)，原告因而受有右眼玻璃體出血之傷害、黎
    秀蓮亦因此受有顏面及鼻黏膜撕裂傷之傷害。爰依侵權行為
    法律關係，請求被告賠償醫藥費、眼鏡、手機及手錶賠償費
    用、眼睛受傷費用、勞動力損失、精神慰撫金，並聲明:被
    告應給付原告新臺幣(下同)180萬元。
二、被告抗辯:除醫療費用不爭執，其餘均爭執，且另本件車禍
    雙方均有過失，並請法院就本件賠償扣除強制汽車責任保險
    之理賠金，聲明:原告之訴駁回。
三、兩造不爭執事項(本院卷第113頁):
㈠、本件的原因事實、損害及其他補充主張，均如本院109年度審
    交易字第1199號刑事判決所載。被告就本件車禍，應對原告
    負損害賠償責任。
㈡、醫療費用如原告提出的單據上所載，精神慰撫金項目不爭執
    。
四、本件爭執事項為原告得向被告請求多少損害賠償？本院就原
    告各細項之主張，分別說明如下:
㈠、原告得向被告請求醫療費用3萬2,010元:
　　原告因本件車禍而受有傷害，並支出醫療費用3萬2,010元，
    業據其提出醫療費用單據為證(本院卷第67-71頁)，且被告
    亦不爭執此開賠償項目、金額，故本院認為原告請求醫療費
    用3萬2,010元，為有理由。
㈡、原告並未詳實舉證其確實受有財物(包含眼鏡、手機、手錶)
    之損失，此部分請求無理由:
　　原告雖然主張其因本件車禍而受有眼鏡費用8,000元、手機
    費用1萬2,000元、手錶費用3,000的損失，但其並未提出其
    持有何種眼鏡、何款手機、何款手錶的說明及證據，也沒有
    提供任何眼鏡、手機或手錶的購買、維修費用單據為證，其
    既然未詳實舉證受有此開損失，本院難以逕認原告主張有理
    由。
㈢、原告未詳實舉證有何因本件車禍而導致勞動能力減損之情事
    ，本院尚難認定原告確實因本件車禍而受有勞動能力減損之
    損害:
　　本件兩造並不爭執本件車禍的原因事實如本院109年度審交
    易字第1199號刑事判決所載，而依照該判決事實之內容，原
    告因為本件車禍，係受有「右眼玻璃體出血」之傷害，但是
    否已經達有勞動能力減損的程度，仍須有其他證據為認定。
    本院細譯原告另外提出的診斷證明書，均未記載原告有何勞
    動能力減損之文字，又臺北市立聯合醫院中興院區所出具的
    診斷說明書雖記載「自述109年2月1日頭部外傷後，有認知
    功能下降，110年4月1日簡易心智量表測試16分(滿分30分)
    ，可能影響部分工作能力，需長期追蹤」(本院卷第77頁)，
    然此內容係原告的「自述」，原告是否確實因本件車禍而導
    致認知功能下降，並不明確，且是否確實影響工作能力，亦
    屬有疑，故本院難以認定原告確實受有勞動能力減損的損害
    ，本院僅憑卷內之證據，難以逕認原告主張為真實。
㈣、原告因本件事故而請求之非財產上損害賠償(精神慰撫金)數
    額以10萬元為適當:
１、按被害人因身體、健康受侵害，致受有非財產上之損害者，
    雖亦得請求賠償，惟酌定精神慰撫金之多寡時，應斟酌被害
    人及加害人雙方之身份、資力、經濟狀況、加害程度、被害
    人所受痛苦及其他各種情形，以核定相當之數額。本件原告
    因本件車禍事故致其身體受有傷害，已造成其生活起居之不
    便，精神、身體、健康及生活品質應均受有一定程度之痛苦
    及影響，其依民法第195條第1項前段規定請求被告賠償非財
    產上之損害，核屬有據。本院審酌原告、被告目前的身分、
    資力、經濟狀況(因涉及隱私資料，不予揭露；詳見本院不
    公開卷)，且原告因本件車禍事故受傷，歷經治療，且要持
    續追蹤治療(本院卷第69頁)，已經影響到原告的日常生活及
    精神，並考量原告所受的傷勢等一切情狀，認原告請求之精
    神慰撫金以10萬元為適當，逾此數額之主張，則無理由。　
２、附帶說明的是，原告雖然主張其視力因此車禍而從0.7變成0.
    01，但依據原告診斷證明書，其上係記載「患者自述109年2
    月1日車禍頭部外傷後右眼視力衰退，109年2月10日來本院
    眼科就診，110年3月22日右眼最佳矯正視力為不及0.01，左
    眼最佳矯正視力為0.7」，然此主要亦為原告的「自述」，
    且該診斷證明書僅係記載左右眼不同的視力，並沒有記載原
    告車禍前後的視力，是原告究否確實因為本件車禍而受有視
    力從0.7變成0.01的損害，仍屬有疑，本院無從逕予認定原
    告主張為真實。
㈤、綜合以上所述，原告得向被告請求之金額，總和為13萬2,010
    元(計算式:3萬2,010元+10萬元；尚未考慮扣減強制汽車責
    任保險金額)。又被告雖主張本件有「與有過失」的情況，
    卻未提出可供本院審酌的證據資料，本院依卷內證據又查無
    原告「與有過失」的資料，自難認此部分抗辯可採，併予敘
    明。
五、原告得請求之損害賠償數額，應扣除強制汽車責任保險給付
    的96萬1,460元，經扣除後，原告已無可得向被告請求之數
    額：
１、按保險人依本法規定所為之保險給付，視為被保險人損害賠
    償金額之一部分；被保險人受賠償請求時，得扣除之，強制
    汽車責任保險法第32條定有明文。
２、本件原告已因本件車禍受領強制汽車責任保險理賠96萬1,460
    元，業經本院電詢富邦產險桃園分公司確認，並經原告訴訟
    代理人於言詞辯論期日表示無意見(詳見本院卷第107、113
    頁)，是原告雖然得向被告請求13萬2,010元，然扣除上開保
    險給付金額後，原告已無餘額得向被告請求賠償。從而，本
    件原告請求，自屬無據。
六、綜上所述，原告依侵權行為之法律關係，請求被告給付180
    萬元，為無理由，應予駁回。
七、本件事證已臻明確，兩造其餘攻擊防禦方法及舉證，核於判
    決結果不生影響，爰不一一論斷，附此敘明。
八、訴訟費用負擔之依據：民事訴訟法第78條。　
中　　華　　民　　國　　111 　年　　11　　月　　18　　日
    　　　　　　　　　　　臺灣新北地方法院板橋簡易庭
                              法  官  沈易
以上正本係照原本作成。
如不服本判決，應於送達後20日內，向本庭（新北市○○區○○路0
段00巷0號）提出上訴狀並表明上訴理由，如於本判決宣示後送
達前提起上訴者，應於判決送達後 20日內補提上訴理由書（須
附繕本）。如委任律師提起上訴者，應一併繳納上訴審裁判費。
中　　華　　民　　國　　111 　年　　11　　月　　18　　日
                              書記官  劉美蘭